【裁判字號】    90,易,1854
【裁判日期】    900612
【裁判案由】    竊盜
【裁判全文】
臺灣板橋地方法院刑事判決                        九十年度易字第一八五四號
    公  訴  人  臺灣板橋地方法院檢察署檢察官
    被      告  甲○○
右列被告因竊盜案件，經檢察官提起公訴（九十年度偵字第三六四二號），本院判決
如左：
      主      文
甲○○竊盜，處拘役伍拾玖日，如易科罰金以參佰元折算壹日。
      事      實
一、甲○○於民國八十九年十一月二十四日晚上十一時許，在位於臺北縣新莊市○○
    路七○○之十六號「輔仁醫院」病房內，見乙○○因手術麻醉未退不及注意之際
    ，竟基於為自己不法所有之意圖，徒手竊取乙○○所有之勞力士鑽表、都彭牌打
    火機各一只，得手後，即將該等物品帶返其住處，嗣乙○○於清醒後發現財物失
    竊報警處理，甲○○始將該等物品返還乙○○，而循線偵悉上情。
二、案經臺北縣警察局新莊分局報請臺灣板橋地方法院檢察署檢察官偵查起訴。
      理      由
一、訊之被告甲○○固供承有取走被害乙○○所有之勞力士鑽表、都彭牌打火機各一
    只之事實，惟矢口否認有何竊盜之犯行，辯稱：該等物品係被害人乙○○於八十
    九年十一月二十四日晚上十一時、十二時左右，在輔仁醫院寄放予伊，嗣聽說被
    害人表示有遭竊現金二、三十萬元，伊即趕往處理，並代為報案，伊原擬當日即
    將該等物品返還被害人，嗣至八十九年十二月間，被害人之友人已代為取回該等
    物品云云。經查，右揭遭竊之事實，業據被害人乙○○於警訊時即指訴上情明確
    ，而被告於警訊時初稱該等物品係被害人託其保管云云（見偵查卷第三頁背面）
    ，於偵查中則稱該等物品係伊於八十九年十一月二十四日晚上、同年月二十五日
    凌晨，在輔仁醫院撿到的云云（見偵查卷第一五、二三頁背面），於本院審理時
    又改稱係被害人寄放予伊云云（見本院九十年五月二十九日審判筆錄），所述前
    後不一，已非無疑。況被告既自承其前與被害人並不相識，係當日前往醫院始與
    其結識等語（見本院九十年五月二十九日審判筆錄），則被害人於來往複雜之醫
    院公共場所，竟將價值非少之勞力士鑽表、都彭牌打火機等物，委請素不相識之
    被告代為保管，此與常情實相悖違，是縱被害人乙○○於本院審理時到庭附和被
    告之詞，然此應係事後迴護被告之舉，尚難據為有利於被告之認定。又查，倘被
    害人係因手術麻醉而忘記有將物品委託被告保管之事，惟被告於被害人向伊表示
    其該等物品遭竊後，竟未告以曾受託保管該等物品之情，反代為報案，益徵被告
    所辯其持有該等物品係因被害人委託保管云云，非可採信，顯見其確有竊盜之意
    圖及行為無訛。此外，復有臺北縣警察局勤務指揮中心受理各類案件紀錄單一件
    附於偵查卷可稽。本件事證已臻明確，被告犯行堪予認定。
二、核被告所為，係犯刑法第三百二十條第一項之竊盜罪。爰審酌被告之素行尚佳，
    與其行竊之手段、所竊財物之價值暨被害人已到庭表示不願追究此事及其犯後之
    態度等一切情狀，量處如主文所示之刑，而被告犯罪後刑法第四十一條，已於九
    十年一月十日公布修正，並於同年月十二日實施，比較新舊法之規定，以裁判時
    之新法較有利於被告，依刑法第二條第一項前段規定，應適用裁判時修正後之刑
    法第四十一條第一項規定，並諭知易科罰金之折算標準，以示懲儆。
三、至公訴人認被告於前開時地，另有竊取被害人所有之NOKIA牌8850型行動電話（
    序號000000000000000號）一支乙節，固非無據，然被告於警訊及偵審中均否認
    上情，被害人乙○○於本院審理時則到庭陳稱該支行動電話係其出借被告使用等
    語，則參以現時行動電話之使用普遍，撥打行動電話之費用非多，因他人臨時需
    用行動電話而出借使用之情形在所難免，是被告辯稱該支行動電話係被害人出借
    使用等語，尚非不可採信，此外復查別無其他積極證據，足資證明被告有此部分
    竊取行動電話之犯罪，本應為無罪之諭知，惟公訴意旨認此部分與前開有罪部分
    ，有實質上一罪關係，爰不另為無罪之諭知，附此敘明。
據上論斷，應依刑事訴訟法第二百九十九條第一項前段，刑法第二條第一項前段、第
三百二十條第一項、第四十一條第一項，罰金罰鍰提高標準條例第二條，判決如主文
。
本案經檢察官張慶林到庭執行職務。
中      華      民      國        九十      年    六    月      十二    日
                                      臺灣板橋地方法院刑事第一庭
                                          法  官  邱 靜 琪
右正本證明與原本無異。
如不服本判決，應於判決送達後十日內向本院提出上訴狀 (應附繕本) ，上訴於臺灣
高等法院。
                                          書記官    劉日賓
中      華      民      國        九十      年    六    月      十四    日
附錄本案論罪科刑法條全文：
刑法第三百二十條
意圖為自己或第三人不法之所有，而竊取他人之動產者，為竊盜罪，處五年以下有期
徒刑、拘役或五百元以下罰金。
意圖為自己或第三人不法利益，而竊佔他人之不動產者，依前項之規定處斷。
前二項之未遂犯罰之。


司法院資訊處製作；財團法人民間司法改革基金會備份。
